臺灣高雄地方法院民事裁定　　　　　　　94年度聲字第1519號
聲　請　人　龍星昇第一資產管理股份有限公司
法定代理人　乙○○
相　對　人　甲○○
上列當事人間聲請返還提存物事件，本院裁定如下：
  主  文
聲請駁回。
  理  由
一、按訴訟終結後，供擔保人證明已定20日以上之期間，催告受
    擔保利益人行使權利而未行使者，法院應依其聲請，以裁定
    命返還提存物或保證書，民事訴訟法第104 條第1 項第3 款
    定有明文，而依同法第106 條規定，上開有關供訴訟費用擔
    保之規定，於因假扣押供擔保之情形準用之，又所謂「訴訟
    終結」宜從廣義解釋，包括執行程序終結在內，另「非對話
    而為意思表示者，其意思表示以通知達到相對人時，發生效
    力，民法第95條第1 項定有明文。所謂達到，係指意思表示
    達到相對人之支配範圍，置於相對人隨時可了解其內容之客
    觀之狀態而言」，最高法院58年臺上字第715號著有判例。
二、聲請意旨略以：第一商業銀行與相對人間請求清償債款事件
    ，該銀行前聲請鈞院裁定准予假扣押，並依鈞院之裁定提供
    擔保物，嗣該銀行業將本件假扣押所擔保之債權讓與聲請人
    ，經聲請人向鈞院聲請變換提存物，並提供新臺幣（下同）
    2,000,000 元提存在案，後聲請人復聲請撤回上開假扣押執
    行，並以存證信函定20日以上期間催告相對人行使權利，惟
    相對人迄今未行使權利，爰依民事訴訟法第104 條第3 項之
    規定，聲請返還提存物等語。
三、本件聲請人所為之主張，固據其提出本院92年度存字第2574
    號提存書、民事執行處94雄院貴民丞89執全字第2630號函、
    存證信函、退回信封、戶籍謄本等件為證，惟前開假扣押執
    行事件經本院調卷查核結果其雖業經他債權人就上開假扣押
    標的物聲請本案強制執行而先後經本院以89年度執字第3680
    6 號、93年度執字第30196 號調卷拍賣，且均經拍定由本院
    核發權利移轉證書而已實行分配完畢，堪認上開假扣押之執
    行程序已告終結，惟聲請人於此後定20日以上期間催告相對
    人行使權利之存證信函經寄至相對人戶籍地後，該存證信函
    業因相對人遷移不明而經退回，此有該退回信封在卷可稽，
    是聲請人所為非對話意思表示之催告既因相對人未住居該處
    而未到達，自難認上開存證信函之意思表示已置於相對人之
    支配範圍內而處於隨時可了解其內容之客觀狀態，而聲請人
    復未就此向本院聲請就上開存證信函為公示送達或請求本院
    通知受擔保利益人於一定期間內行使權利，是聲請人催告相
    對人行使權利之意思表示並未合法發生催告之效力，本件返
    還擔保金之聲請，與法不合，應予駁回。
中　　華　　民　　國　　94　　年　　9 　　月　　29　　日
                  民事第五庭法　官　王雅苑
上為正本係照原本作成。
如不服本裁定應於送達後10日內向本院提出抗告狀，並繳納裁判
費新臺幣1,000元。
中　　華　　民　　國　　94　　年　　9 　　月　　30　　日
                            書記官  洪育祺
